臺灣高雄地方法院刑事判決　　　　　　　　　　　　　九十四年度易字第二三二號
　　 公　訴　人　臺灣高雄地方法院檢察署檢察官
　　 被　　　告　甲○○　男　.
　　　　　　　　 乙○○　男　.
　　　　　　　　 丁○○　男　.
右列被告等因竊盜案件，經檢察官提起公訴（九十四年度偵字第六一九號），本院合
議庭裁定由受命法官獨任進行簡式審判程序，本院判決如左：
    主  文
甲○○結夥三人攜帶兇器竊盜，累犯，處有期徒刑柒月。
乙○○、丁○○結夥三人攜帶兇器竊盜，累犯，各處有期徒刑捌月。
    事  實
一、甲○○前於民國八十九年間因違反毒品危害防制條例案件，經本院以八十九年度
    訴字第一七七六號判處有期徒刑七月確定，甫於九十一年二月十一日縮短刑期執
    行完畢；乙○○前於八十六年間因肅清煙毒條例，經本院判處有期徒刑三年四月
    ，上訴後，經臺灣高等法院高雄分院撤銷原判決，判處有期徒刑三年五月確定，
    於八十七年九月二十五日入監執行，於九十年三月二十一日假釋出獄，嗣經撤銷
    假釋，執行殘刑十月十四日，甫於九十二年八月二十二日執行完畢；丁○○於九
    十三年間因詐欺案，經本院以九十三年度訴字第一○六七號判處有期徒刑三月確
    定，甫於九十三年十一月九日易科罰金執行完畢。詎均不知悔改，甲○○、乙○○及丁○○共同意圖為自己不法之所有，結夥三人，由甲○○攜帶向友人所借用
    之客觀上足以危害他人生命、身體、安全之鐵撬二支，及可產生高溫火焰附有乙
    炔切割器之乙炔及氧氣各一桶，於九十三年十二月二十六日十五時四十五分許，
    與乙○○、丁○○同往高雄縣燕巢鄉角宿村滾水坪旁之產業道路，由丁○○負責
    以鐵撬挖走鐵軌旁土石，甲○○以鐵撬鏟起鐵軌，乙○○再將甲○○、丁○○鏟
    起之鐵軌二段【價值約新台幣（下同）六千元】以乙炔切割器熔斷為五段，以利
    搬運，共同竊取台糖公司所有已停駛之上開火車鐵軌得逞。嗣於同日十六時三十
    分許，為警據報前往當場查獲，並起出鐵軌五段及扣得鐵撬二支、附有乙炔切割
    器之乙炔及氧氣各一桶。
二、案經高雄市政府警察局岡山分局移送臺灣高雄地方法院檢察署檢察官偵查起訴。
    理      由
壹、程序方面：
一、按除被告所犯為死刑、無期徒刑、最輕本刑為三年以上有期徒刑之罪或高等法院
    管轄第一審案件者外，於法院行準備程序進行中，被告先就被訴事實為有罪之陳
    述時，審判長得告知被告簡式審判程序之旨，並聽取當事人、代理人、辯護人及
    輔佐人之意見後，裁定進行簡式審判程序；且受命法官行準備程序，與法院或審
    判長有同一之權限；又簡式審判程序之證據調查，不受刑事訴訟法第一百五十九
    條第一項、第一百六十一條之二、第一百六十一條之三、第一百六十三條之一及
    第一百六十四條至第一百七十條規定之限制，刑事訴訟法第二百七十三條之一第
    一項、第二百七十九條第二項前段、第二百七十三條之二分別定有明文。
二、查本件被告甲○○、乙○○及丁○○所犯為死刑、無期徒刑、最輕本刑為三年以
    上有期徒刑以外之罪，且非高等法院管轄第一審之案件，其於準備程序就前揭被
    訴事實為有罪之陳述，經受命法官告知簡式審判程序之旨，並聽取當事人之意見
    後，本院認無不得或不宜改依簡式審判程序進行之處，爰依刑事訴訟法第二百七
    十三條之一第一項第二百八十四條之一，裁定本件由受命法官獨任進行簡式審判
    程序，合先敘明。
貳、實體方面：
一、右開事實，業據被告甲○○、乙○○及丁○○於本院審理時供承不諱，核與證人
    即台糖公司橋頭鄉○○段廠務負責人戊○○於警詢時證述之情節相符，並有扣押
    物品目錄表、贓物認領保管單各一紙、現場照片七紙附卷及鐵撬二支、附有乙炔
    切割器之乙炔及氧氣各一桶扣案可稽，被告甲○○等三人竊得鐵軌後，雖尚未離
    去，惟已將竊得之鐵軌置於實力支配下而得逞，足認被告甲○○等三人之自白與
    事實相符，洵堪採為論罪科刑之依據。本件事證明確，被告甲○○等三人竊盜犯
    行，堪以認定，應依法論科。
二、按刑法第三百二十一條第一項第三款之攜帶兇器竊盜罪，係以行為人攜帶兇器竊
    盜為其加重條件，此所謂之兇器，其種類並無限制，凡客觀上足以對人之生命、
    身體、安全構成威脅，具有危險性之兇器均屬之，且祇須行竊時攜帶此種具有危
    險性之兇器為已足，並不以攜帶之初有行兇之意圖為必要（最高法院七十九年臺
    上字第五二五三號判例意旨參照）。被告甲○○、乙○○及丁○○等三人持以行
    竊之鐵撬二支，質地堅硬，如持以揮擊，客觀上足以對人之生命、身體、安全構
    成威脅；附有乙炔切割器之乙炔及氧氣各一桶，以乙炔、氧氣燃燒可生高溫火燄
    ，足以熔斷金屬，客觀上亦足以對他人生命、身體、安全構成威脅，自均屬兇器
    無訛，是被告甲○○、乙○○及丁○○結夥三人，持上開屬兇器之鐵撬、附有乙
    炔切割器之乙炔及氧氣各一桶行竊，係犯刑法第三百二十一條第一項第三款、第
    四款之結夥三人攜帶兇器竊盜罪。又檢察官雖起訴被告甲○○等三人係犯刑法第
    三百二十一條第一項第三款、第四款、第二項之加重竊盜未遂罪，惟業經公訴檢
    察官當庭變更起訴法條為刑法第三百二十一條第一項第三款、第四款之加重竊盜
    既遂罪，本院即無庸變更起訴法條，附此敘明。被告甲○○等三人間，就上開犯
    行，有犯意之聯絡及行為之分擔，俱為共同正犯。又被告甲○○前於八十九年間
    因違反毒品危害防制條例案件，經本院以八十九年度訴字第一七七六號判處有期
    徒刑七月確定，並於九十一年二月十一日縮短刑期執行完畢；被告乙○○前於八
    十六年間因肅清煙毒條例，經本院判處有期徒刑三年四月，上訴後，經臺灣高等
    法院高雄分院撤銷原判決，判處有期徒刑三年五月確定，於八十七年九月二十五
    日入監執行，於九十年三月二十一日假釋出獄，嗣經撤銷假釋，執行殘刑十月十
    四日，並於九十二年八月二十二日執行完畢；被告丁○○於九十三年間因詐欺案
    ，經本院以九十三年度訴字第一○六七號判處有期徒刑三月確定，並於九十三年
    十一月九日易科罰金執行完畢，分別有臺灣高雄地方法院檢察署刑案資料查註紀
    錄表及臺灣高等法院被告前案紀錄表各一份在卷可稽，其等分別於五年內再犯有
    期徒刑以上之罪，均為累犯，各應依刑法第四十七條規定加重其刑。爰審酌被告
    甲○○等三人素行均非良好，有上開前案紀錄表附卷可稽，持鐵撬等物行竊，危
    害社會治安非輕，並對第三人之生命及財產安全潛藏威脅，不宜寬宥，惟念及被
    告甲○○等三人於本院審理時已坦認犯行，且因前開鐵軌路段業已停駛，其等始
    一時思慮欠周誤蹈本案，又竊得之鐵軌路段係停駛路段，所竊得之鐵軌五支亦已
    發還被害人，所生損害尚屬輕微，並審酌被告甲○○父母親高齡均八十餘歲，母
    親余林月李患有重度視障，被告甲○○育有二子余鎮吉、余鎮利，分別二十四歲
    、二十三歲，次子余鎮利已結婚並育有一子，未滿二歲，被告甲○○之弟余瑞進
    甫於九十三年九月二十七日上吊自殺死亡，僅剩被告甲○○與妻子共同扶持家族
    生計，有被告甲○○提出之戶口名簿影本、余林月李中華民國殘障手冊影本及臺
    灣高雄地方法院檢察署相驗屍體證明書影本各一紙附卷可佐，另被告丁○○雙親
    雖均七十餘歲，母親陳林阿昭於九十二年九月十日受有右脛骨平台骨折之傷害並
    手術、被告丁○○長兄陳建雄於九十一年間亦病逝，有被告丁○○提出之戶口名
    簿影本及博正醫院診斷證明書一紙在卷可稽，惟被告丁○○尚有姊妹陳淑麗、陳
    淑媛二人可分擔照顧父母之生計，有前揭戶口名簿影本可佐，被告甲○○之家庭
    生活處境顯較被告丁○○、乙○○二人困頓等一切情狀，分別量處如主文所示之
    刑，以資懲儆。公訴人未斟酌被告甲○○此部分生活狀況，求處有期徒刑八月，
    容屬過重。又扣案之鐵撬二支、附有乙炔切割器之乙炔及氧氣各一桶，雖為犯罪
    所用之物，惟非被告所有，已據被告甲○○等三人於本院審理時供述在卷，爰不
    為沒收之宣告，公訴人就此部分聲請本院依刑法第三十八條第三項之規定宣告沒
    收，容有誤會，均附此敘明。
據上論斷，應依刑事訴訟法第二百七十三條之一第一項、第二百九十九條第一項前段
，刑法第三百二十一條第一項第三款、第四款、第二十八條、第四十七條，判決如主
文。
本案經檢察官丙○○到庭執行職務。
中　　　華　　　民　　　國　　九十四　　年　　　三　　　月　　 十六 　　日
                                  臺灣高雄地方法院刑事第九庭
                                      法  官    黃惠玲
右正本證明與原本無異。
如不服本判決，應於收受送達後十日內向本院提出上訴書狀。
　　　　　　　　　　　　　　　　　　　書記官    林秀珍
中　　　華　　　民　　　國　　九十四　　年　　　三　　　月　　 十六 　　日
附錄本案論罪科刑法條：
刑法第三百二十一條犯竊盜罪而有左列情形之一者，處六月以上、五年以下有期徒刑
：
一  於夜間侵入住宅或有人居住之建築物、船艦或隱匿其內而犯之者。
二  毀越門扇、牆垣或其他安全設備而犯之者。
三  攜帶兇器而犯之者。
四  結夥三人以上而犯之者。
五  乘火災、水災或其他災害之際而犯之者。
六  在車站或埠頭而犯之者。
前項之未遂犯罰之。
